臺灣高等法院高雄分院刑事判決　　　 100年度上訴字第1288號
上　訴　人
即　被　告　鄭志宏
　　　　　　　（現於法務部矯正署屏東監獄竹田分監執行中）
上列上訴人因違反毒品危害防制條例案件，不服臺灣屏東地方法
院100 年度訴字第610 號中華民國100 年6 月30日第一審判決（
起訴案號：臺灣屏東地方法院檢察署100 年度撤緩偵字第35號）
，提起上訴，本院判決如下：
     主  文
上訴駁回。
     理  由
一、按不服地方法院之第一審判決而上訴者，須提出上訴書狀，
    並應敘述具體理由，上訴書狀未敘述上訴理由者，應於上訴
    期間屆滿後20日內補提理由書於原審法院。逾期未補提者，
    原審法院應定期間先命補正。但上訴書狀已敘述理由，惟所
    敘述者非屬具體理由，則屬不符上訴之法定程式，由第二審
    法院以其上訴不合法律上程式，判決駁回，不生定期命補正
    之問題，刑事訴訟法第350 條第1 項、第361 條、第362 條
    、第367 條定有明文。
二、按上開所稱具體理由，係指須就不服之判決為具體之指摘而
    言，如僅泛稱原判決認事用法不當或採證違法、判決不公等
    ，均非具體理由（法院辦理刑事訴訟案件應行注意事項第16
    2 點參照）；復按「所謂具體理由，必係依據卷內既有訴訟
    資料或提出新事證，指摘或表明第一審判決有何採證認事、
    用法或量刑等足以影響判決本旨之不當或違法，而構成應予
    撤銷之具體事由，始克當之（例如：依憑證據法則具體指出
    所採證據何以不具證據能力，或依憑卷證資料，明確指出所
    為證據證明力之判斷如何違背經驗、論理法則）；倘僅泛言
    原判決認定事實錯誤、違背法令、量刑失之過重或輕縱，而
    未依上揭意旨指出具體事由，或形式上雖已指出具體事由，
    然該事由縱使屬實，亦不足以認為原判決有何不當或違法者
    （例如：對不具有調查必要性之證據，法院未依聲請調查亦
    未說明理由，或援用證據不當，但除去該證據仍應為同一事
    實之認定），皆難謂係具體理由，俾與第二審上訴制度旨在
    請求第二審法院撤銷、變更第一審不當或違法之判決，以實
    現個案救濟之立法目的相契合，並節制濫行上訴」（最高法
    院97年度台上字第892 號判決意旨參照）。又所謂「具體理
    由」，須依據卷內既有訴訟資料或提出新事實、新證據為具
    體指摘，指出原判決有不當或違法之處。且所敘述第一審判
    決之不當或違法必須實際上存在，倘若其所指摘之理由，與
    原判決或卷內之訴訟資料不相適合，或所稱原判決之不當或
    違法，根本不存在，即不符合具體理由之形式要件（最高法
    院76年台上字第5771號判例、71年度第3 次刑事庭會議決議
    參照）。是如上訴理由書狀並未依據卷內訴訟資料，具體指
    摘原判決認事用法有何違法或不當之情形，即屬上訴未敘述
    具體理由。
三、本件上訴人即被告鄭志宏（下稱被告）經原審論以施用第一
    級毒品海洛因罪，累犯，處有期徒刑7 月後，於民國100 年
    7 月14日具狀提起上訴，聲明上訴狀記載：「被告因本施用
    第一級毒品海洛因案件，經檢察官以99年度毒偵字第307 號
    為緩起訴處分，但被告於緩起訴期間內另犯竊盜案件，經判
    處有期徒刑8 月確定，檢察官乃以100 年度撤緩字第7 號撤
    銷前開緩起訴處分，因被告未於法定期間內聲請再議，以致
    確定，檢察官乃對被告前開施用第一級毒品海洛因提起公訴
    ，為此請求貴院准予100 年度撤緩字第7 號恢復原狀再議。
    另被告於緩起訴期間內，均未再施用毒品，顯見被告適於緩
    起訴之戒癮治療，不應受刑事判決」云云。
四、按非因過失，遲誤上訴、抗告或聲請再審之期間，或聲請撤
    銷或變更審判長、受命推事、受託推事裁定或檢察官命令之
    期間者，於其原因消滅後五日內，得聲請回復原狀。又按遲
    誤聲請再議之期間者，得準用前三條之規定，由原檢察官准
    予回復原狀，刑事訴訟法第67條第1 項、第70條分別定有明
    文。是被告以遲誤聲請再議期間為由，請求回復原狀，即應
    依上述規定，於原因消滅後五日內，向原檢察官為之，其以
    此為由，對本院提起上訴，要非適法。另本院經核原判決及
    其所有進行程序均無何不當、違法之處，足認被告上訴意旨
    所指原判決上揭不當，根本不存在。
五、從而，本件被告所具上訴書狀並未依據卷內既有訴訟資料或
    提出新事實、新證據指出原判決有何不當或違法而為具體指
    摘，顯未敘述具體理由，有聲明上訴狀在卷可按。按之上開
    規定，上訴人之上訴顯屬違背法律上之程式，應由本院依刑
    事訴訟法第367 條前段、第372 條規定，不經言詞辯論逕行
    判決如主文。
中    華    民    國   100    年    9     月    2     日
                  刑事第十一庭  審判長法  官  翁慶珍
                                      法  官  孫啟強
                                      法  官  石家禎
以上正本證明與原本無異。
如不服本判決應於收受本判決後10日內向本院提出上訴書狀，其
未敘述上訴理由者，並得於提起上訴後10日內向本院補提理由書
狀（均須按他造當事人之人數附繕本）「切勿逕送上級法院」。
中    華    民    國   100    年    9     月    2     日
                                      書記官  黃月瞳